臺灣士林地方法院民事判決　九十一年度簡上字第七九號
　　上　訴　人　乙○○
　　被上訴人　　國泰商業銀行股份有限公司
　　法定代理人　甲○○
　　訴訟代理人　丙○○
右當事人間請求清償信用卡消費款事件，上訴人對於中華民國九十一年二月七日本院
士林簡易庭九十一年度士簡字第六九號第一審判決提起上訴，本院判決如左：
    主  文
上訴駁回。
第二審訴訟費用由上訴人負擔。
    事  實
甲、上訴人方面：
  一、聲明：（一）原判決廢棄。（二）被上訴人在第一審之訴駁回。
  二、陳述：除與原審宣示判決筆錄所載者相同茲予引用外，補稱：
      上訴人確有刷卡消費，欠被上訴人款項，上訴人無力負擔高額循環利息，希望
      能分期攤還，每月還五千元。
乙、被上訴人方面：
  一、聲明：駁回上訴。
  二、陳述：除與原審判決書所載者相同茲予引用外，補稱：
      被上訴人不同意上訴人分期還款。
  三、證據：援用原審之立證方法。
    理  由
一、本件被上訴人起訴主張上訴人乙○○於民國九十年六月一日向被上訴人請領卡號
    為000000000000000之信用卡，依約上訴人得於特約商店記帳消
    費，但應於繳款截止日前向被上訴人清償。詎上訴人自九十年六月八日起至九十
    年九月二日止，於特約商店內消費簽帳，至九十年十月十日止，尚欠有新台幣（
    下同）十一萬九千九百五十九元，及其中十一萬四千零五十八元按年息百分之十
    九點八九計算之利息、違約金未給付，迭經催討無效，為此依信用卡消費契約之
    法律關係訴請上訴人清償信用卡消費款十一萬九千九百五十九元，及其中十一萬
    四千零五十八元自民國九十年十月十一日起至清償日止按年息百分之十九點八九
    計算之利息，並按上開利率百分之十計算之違約金。
二、上訴人對於被上訴人主張其向上訴人請領信用卡向特約商店消費刷卡簽帳之事實
    不爭執，惟以伊現在無力清償及負擔循環利息，請求分期攤還等語資為抗辯。
三、經查被上訴人主張上訴人於九十年六月一日向被上訴人請領信用卡，得於特約商
    店記帳消費，但應於繳款截止日前向被上訴人清償，上訴人自九十年六月八日起
    至九十年九月二日止，於特約商店內消費簽帳，至九十年十月十日止，尚欠十一
    萬九千九百五十九元未付等情，業據提出信用卡消費往來明細表四件、信用卡系
    統持卡人帳單查詢表四件、約定條款等為證，復為被告所不爭執，自堪信為真實
    。而查「持卡人（按即指本件上訴人，以下同）同意當期之應付帳款，應於當期
    繳款截止日前全數繳付貴行（按指本件被上訴人，以下同）。」為約定條款第十
    四條所明載；又「持卡人得選擇以循環信用方式繳款，於當期繳款截止日前將最
    低應繳金額以上（或等於最低應繳金額）款項繳付貴行，不適用前條第一項當期
    清償全部之應付帳款約定。持卡人就剩餘未付款項得延後付款，並依第三項計付
    循環利息，且得隨時清償原延後付款金額之全部或一部分。」「持卡人每期最低
    應繳金額為應付帳款之百分之五（，如低於新台幣一千元，以新台幣一千元計）
    ，加計超過信用額度之全部使用信用卡交易金額，累計當期以前各期逾期未付最
    低應繳款項之總和，循環信用利息，違約金及年費、預借現金手續費、掛失補發
    手續費、調閱簽帳單手續費等其他應繳費用。」「各筆循環信用利息之計算，係
    將每筆得計入循環信用本金之帳款，自各筆帳款入帳之日起，就該帳款之餘額以
    年息百分之十九點八九，按日計算至該筆帳款結清之日止（元以下四捨五入）；
　　持卡人於當期繳款截止日前依當期帳單所列帳款結清全部應付帳款，或繳款後尚
　　未繳付之應付帳款金額不足新台幣一千元者，該等應付帳款自當期結帳日起至當
　　期繳款截止日止之循環信用利息，不予計收。」「持卡人如未於每月繳款截止日
　　前付清當期最低應繳金額或遲誤繳款期限者，仍應依第三項約定計付循環信用利
　　息，並同意貴行得依本約款收取違約金或催收費用，各帳單週期之違約金之計算
　　方式為按該循環信用利息加計百分之十計算違約金。」，亦為約定條款第十五條
　　所明載。又「信用卡持卡人連續二期未繳付最低應繳金額或所繳付款項未達貴行
　　所定最低應繳金額者，貴行無須事先通知或催告，得降低持卡人之信用額度、調
　　整循環信用額度或暫時停止持卡人使用信用卡之權利。」、「持卡人如有前條第
　　一項各款事由之一或本契約終止者，貴行無須事先通知或催告，得隨時縮短持卡
　　人繳款期限或視為全部到期。」亦分別為約定條款第二十一條第一項第三款、第
　　二十二條所載明。是本件被上訴人起訴主張上訴人截至九十年十月十日止尚欠被
　　上訴人應付帳款十一萬九千九百五十九元，依據信用卡消費契約之法律關係，訴
　　請上訴人給付信用卡消費款十一萬九千九百五十九元及其中十一萬四千零五十八
　　元自民國九十年十月十一日起至清償日止按年息百分之十九點八九計算之利息，
　　並按上開利率百分之十計算之違約金，即屬正當，應予准許。原審以被上訴人依
　　信用卡使用契約訴請上訴人給付前述款項，為有理由，判准被上訴人之請求，而
　　為上訴人敗訴之判決，於法並無違誤。上訴人雖以上訴人無資力清償，要求分期
　　攤還云云，業經被上訴人於本院審理時表明不同意，且上訴人資力問題要係給付
　　能力之問題，尚不能據以為抗辯拒不清償信用卡消費款之事由，上訴意旨指摘原
　　判決不當，求予廢棄改判，為無理由，應予駁回其上訴。
四、據上論結，本件上訴為無理由，依民事訴訟法第四百三十六條之一第三項、第四
    百四十九條第一項、第七十八條，判決如主文。
中　　　華　　　民　　　國　　九十一　　年　　　八　　　月　　　七　　　日
                            臺灣士地方法院民事第二庭
~B審判長法官　俞慧君
~B法　　　官　楊智勝
~B法　　　官　洪舜帆
右為正本係照原本作成。
本判決不得上訴。
中　　　華　　　民　　　國　　九十一　　年　　　八　　　月　　　八　　　日
~B法院書記官　黃瑞華
